# 处置长期股权投资，投资收益的确认

提问人：chenyiwei 时间：2018-03-16 18:45:00
"由于取得股权时股权成本就是由C公司代付的，D公司未尽到实际出资义务"，那么D账面上是否就C代付的出资款借记长期股权投资，贷记资本公积，相应地C就代垫的出资款借记资本公积？如果曾经做过这笔分录，则此次D转给C的处置款，在D的层面应冲减资本公积；在C的层面应贷记资本公积。

回答人：chenyiwei
"由于取得股权时股权成本就是由C公司代付的，D公司未尽到实际出资义务"，那么D账面上是否就C代付的出资款借记长期股权投资，贷记资本公积，相应地C就代垫的出资款借记资本公积？如果曾经做过这笔分录，则此次D转给C的处置款，在D的层面应冲减资本公积；在C的层面应贷记资本公积。

提问人：七惜 2011 时间：2018-03-19 10:13:36
我们认定为 C公司账面就代付款项借记其他应收款，贷记银行存款，D账面就C代付的出资款借记长期股权投资，贷记其他应付款。

回答人：chenyiwei
要看C、D之间就这笔代出资款项日后是否需结算归还这一问题是如何约定的。

提问人：七惜 2011 时间：2018-03-20 10:49:32
双方未具体约定，询问下来可以签订协议约定代出资款也不需结算，连同投资收益全部转让给C公司。可以用代出资款先冲掉一部分转让的投资收益，剩余部分计入营业外收入吗？还是剩余部分要计入投资收益或者资本公积科目？

回答人：chenyiwei
D公司将支付给C的款项冲销当初因接受代出资确认的资本公积；C公司收到款项时，首先弥补当初代出资时形成的资本公积借方余额，全部弥补后如还有剩余的，则确认为投资收益。